【裁判字號】    90,訴,47
【裁判日期】    900329
【裁判案由】    違反毒品危害防制條例
【裁判全文】
台灣花蓮地方法院刑事判決                          九十年度訴字第四七號
    公  訴  人  臺灣花蓮地方法院檢察署檢察官
    被      告  甲○○
右列被告因違反毒品危害防制條例案件，經檢察官提起公訴（八十八年度毒偵字第一
二七號），本院判決如左：
    主  文
甲○○連續施用第一級毒品，處有期徒刑捌月。又連續施用第二級毒品，處有期徒刑
陸月。應執行有期徒刑壹年。
    事  實
一、甲○○曾因施用第一級毒品海洛因（下稱海洛因）、第二級毒品安非他命（安非
    他命）行為，經本院裁定，送觀察、勒戒後，認無繼續施用毒品傾向，由檢察官
    於八十八年一月二十九日為不起訴處分。又於八十八年六月間起，至同年十二月
    三日止，連續施用海洛因及安非他命，再經裁定送觀察、勒戒後，認有繼續施用
    毒品傾向，由檢察官提起公訴，經本院於八十九年二月八日判處有期徒刑一年，
    詎仍不知悔改，復分別基於施用海洛因及安非他命概括犯意，自八十九年六月五
    日起，至同年十一月十三日止，每隔二、三天連續在花蓮縣花蓮市○○路二二九
    巷十二號住處，非法施用海洛因及安非他命多，嗣因另案遭通緝，而於八十九年
    十一月十四日晚上九時許，為警在花蓮縣花蓮市○○路三００號前緝獲，並採尿
    送驗呈嗎啡及安非他命陽性反應，而查獲。
二、案經花蓮縣警察局花蓮分局報請臺灣花蓮地方法院檢察署檢察官偵查起訴。
    理  由
一、訊據被告甲○○坦承，自八十九年六月五日起，至被查獲之前一日即同年十一月
    十三日止，每隔二、三天，即施用海洛因及安非他命等情不諱，且被告為警查獲
    時，所採尿液經送驗結果，確呈嗎啡及甲基安非他命陽性反應，亦有花蓮縣衛生
    局出具之尿液檢驗成績書在卷可稽，此外復有臺灣花蓮地方法院檢察署檢察官八
    十七年度偵字第三八八九號不起訴處分書、本院八十九年度訴字第一號判決書各
    一份在卷可佐。雖被告辯稱：海洛因與安非他命係同時混合使用，惟被告在警訊
    時已供述：海洛因是用注射抵癮、安非他命是用吸食的等情綦詳，足見其施用海
    洛因安非他命之行為，係基於不同之犯意分別施用，並非同時為之，所辯不足採
    信。被告五年之內三犯施用毒品之事證明確，其犯行洵堪認定。
二、核被告所為，係犯毒品危害防制條例第十條第一項之施用第一級毒品罪及同條第
    二項之施用第二級毒品罪。其施用前後非法持有海洛因、安非他命之低度行為，
    為非法施用之高度行為所吸收，均不另論罪。其先後多次施用海洛因及安非他命
    之行為，均時間緊接，所犯罪名亦各相同，顯皆基於概括犯意為之，均應依連續
    犯規定分別論以一罪，並均加重其刑。至被告所犯上開二罪間，犯意各別，行為
    互殊，罪名互異，應分論併罰。爰審酌被告之素行不佳，其施用毒品屬自殘行為
    及無法戒除毒癮之犯罪動機、施用期間長短、犯罪後坦承犯行，態度良好等一切
    情狀，分別量處如主文所示之刑，並定其應執行刑。
據上論斷，應依刑事訴訟法第二百九十九條第一項前段，毒品危害防制條例第十條第
一項、第二項，刑法第十一條前段、第五十六條、第五十一條第五款，判決如主文。
本案經檢察官李子春到庭執行職務。
中        華        民        國    九十    年    三    月    二十九    日
                                    臺灣花蓮地方法院刑事庭
                                        法  官  吳  順  龍
右正本證明與原本無異。
如對本判決不服，應於送達後十日內，向本院提出上訴狀。（應抄附繕本）
                                        法院書記官
中        華        民        國    九十    年    三    月    二十九    日
附錄本判決論罪之法律條文：
毒品危害防治條例第十條第一項、第二項：
施用第一級毒品者，處六月以上五年以下有期徒刑。
施用第二級毒品者，處三年以下有期徒刑。


司法院資訊處製作；財團法人民間司法改革基金會備份。
